【裁判字號】    90,上易,873
【裁判日期】    900430
【裁判案由】    竊佔
【裁判全文】
臺灣高等法院刑事判決                              九十年度上易字第八七三號
    上  訴  人    臺灣桃園地方法院檢察署檢察官
    被      告    甲○○
右上訴人因被告竊佔案件，不服臺灣桃園地方法院八十八年度易字第一七七一號，中
華民國八十八年九月二十七日第一審判決（檢察官聲請簡易判決處刑案號：臺灣桃園
地方法院檢察署八十八年度偵字第四二０七號）提起上訴，本院判決如左：
    主  文
上訴駁回。
    理  由
一、本案經本院審理結果，認第一審判決以被告甲○○係大卡車司機，受雇載運並傾
    倒廢土，並無以己力支配他人不動產之意思，且所傾倒廢土位置係坐落桃園縣大
    園鄉○○○段下埔小段第一二一六地號，亦有桃園縣蘆竹地政事務所土地複丈成
    果圖在卷可稽，被告既未傾倒廢土於告訴人乙○○所有同上小段第一二一四─五
    地號土地上，自無公訴人所指竊佔上開第一二一四─五地號土地之犯行。雖第一
    審判決認定被告未傾倒廢土於告訴人所有之土地，與事實不符，惟認被告並無竊
    佔之犯意，核無違誤，仍應予以維持該無罪之諭知，並引用第一審判決書（如附
    件）記載之證據及理由。
二、檢察官上訴意旨以：（一）原審法院僅憑被告之指界，即囑託地政事務所測量，
    亦未將測量結果通知告訴人，調查證據及事實顯有未當；（二）被告前有竊佔、
    違反水利法及廢棄物清理法等前科，顯見其於載運廢土傾倒時，即有不法之主觀
    犯意。原審遽為被告無罪之諭知，其認事、用法顯有違誤，應予撤銷，更為適當
    合法之判決云云。
三、按犯罪事實應依證據認定之，無證據不得推定其犯罪事實；又不能證明被告犯罪
    者，應諭知無罪之判決，刑事訴訟法第一百五十四條及第三百零一條第一項前段
    ，分別定有明文。而刑法第三百二十條第二項竊佔罪之成立，係以行為人意圖為
    自己不法之利益，擅自占據他人之不動產，並以自己實力予以支配為其構成要件
    。
四、經查，本件被告係為圖賺取一卡車新臺幣（下同）三千五百元之報酬，始心存僥
    倖，將所載運之廢土，任意傾倒於告訴人乙○○所有之上開第一二一四─五地號
    之土地，且僅此一次等情，業據被告供承不諱；又被告於遭警查獲後，即與告訴
    人達成和解，除賠償二萬元，並清理所傾倒之廢土一節，亦據告訴人到庭陳述無
    訛，並有和解書一紙在卷可稽，衡情尚難認被告有以自己實力予以支配上開告訴
    人所有土地之不法意圖。至被告前雖因違反水利法案件，經法院判處有期徒刑五
    月確定，惟未足遽以推測被告即有竊佔告訴人所有土地之不法主觀犯意。此外，
    本院復查無其他積極證據足資證明被告有何竊佔犯行，揆諸前揭規定及說明，自
    應為無罪之諭知。檢察官上訴指摘原判決之認定事實違誤，雖有理由，惟被告既
    無竊佔意圖，仍應予以駁回檢察官之上訴。
據上論斷，應依刑事訴訟法第三百七十三條、第三百六十八條，判決如主文。
本案經檢察官陳文禮到庭執行職務
中    華    民    國      九十      年      四      月        三十      日
                              臺灣高等法院刑事第六庭
                                  審判長法  官  陳  春  秋
                                        法  官  高  明  哲
                                        法  官  王  麗  莉
右正本證明與原本無異。
不得上訴。
                                        書記官  胡      儀
中    華    民    國      九十      年      五      月        三        日


司法院資訊處製作；財團法人民間司法改革基金會備份。
